【裁判字號】    95,上訴,4038
【裁判日期】    951129
【裁判案由】    強盜等
【裁判全文】
臺灣高等法院刑事判決                95年度上訴字第4038號
上  訴  人
即  被  告  甲○○
                    現於臺灣台北監獄台北分監另案執行中
選任辯護人  湯應欽律師
上列上訴人因強盜案件，不服臺灣板橋地方法院95年度訴字第20
9號，中華民國95年7月31日第一審判決（起訴案號：臺灣板橋地
方法院檢察署 94年度偵字第20824號），提起上訴，本院判決如
下：
    主  文
上訴駁回。
    事  實
一、甲○○於民國90年間因偽造文書及竊盜案件，經臺灣桃園地
    方法院於91年1月28日以90年度訴字第1764號判處有期徒刑4
    月、4月，定應執行有期徒刑7月確定，於91年間因違反毒品
    危害防制條例案件，經原審法院於 91年7月15日以91年度板
    簡字第922號判處有期徒刑5月確定，於91年間因竊盜案件，
    於91年8月23日經原審法院以91年度簡上字第124號判處有期
    徒刑 6月確定，上開各罪定應執行刑有期徒刑1年4月。甲○
    ○另於89年間因偽造文書案件，於89年10月26日經原審法院
    以 89年度訴字第1083號判處有期徒刑3月確定，與上開有期
    徒刑1年4月部分接續執行，於93年6月7日執行完畢。甲○○
    猶不知悔改，基於意圖為自己不法之所有，於94年11月30日
    14時許，攜帶其所有客觀上足以威脅人生命、身體，可供兇
    器使用之螺絲起子1把，在臺北縣永和市○○路5號前，見乙
    ○所使用之車號7270─KE號自小客車（車主係乙○之父管仲
    和）停放於該處，認有機可趁，即以上開螺絲起子撬破該自
    小客車之右前車窗玻璃，再從破裂之車窗，竊取車上乙○所
    有之行動電話（廠牌MOTOROLA、型號A668） 1支、車上型充
    電器1個、現金新臺幣（下同）3百元得逞，並毀損乙○車內
    之DVD音響外殼，惟尚未將DVD音響取出之際，適為乙○及其
    姊夫陳翰霆當場發現（甲○○上半身仍在車內）並大喊「賊
    仔」（台語），甲○○見犯行敗露，竟為脫免逮捕，持上開
    螺絲起子向陳翰霆、乙○揮舞 2下，之後即跑離現場，陳翰
    霆、乙○則從後方追趕，途中甲○○持路上拾得之掃把試圖
    阻擋陳翰霆、乙○，並以掃把丟擲陳翰霆、乙○，惟未擲中
    ，嗣甲○○遭陳翰霆、乙○追上並撲倒在地，雙方進而發生
    扭打，甲○○以此方式對乙○施以強暴，嗣經警據報至現場
    查獲，並扣得前開遭竊之行動電話、車上型充電器、現金 3
    百元（業經發還被害人）及甲○○所有之螺絲起子1支。
二、案經乙○訴由臺北縣政府警察局永和分局報請臺灣板橋地方
    法院檢察署檢察官偵查起訴。
    理  由
甲、證據能力部分：
一、按被告以外之人於審判外之陳述，雖不符刑事訴訟法第 159
    條之一至第 159條之四之規定，而經當事人於審判程序同意
    作為證據，法院審酌該言詞陳述或書面陳述作成時之情況，
    認為適當者，亦得為證據。當事人或辯護人於法院調查證據
    時，知有第159條第1項不得為證據之情形，而未於言詞辯論
    終結前聲明異議者，視為有前項之同意，刑事訴訟法第 159
    條之五定有明文。本案言詞辯論終結前，被告及辯護人並未
    爭執被告以外之人（如告訴人即證人乙○、及證人陳翰霆於
    警詢時之陳述）於審判外之言詞陳述或書面陳述（如後述之
    臺北縣政府警察局永和分局贓物認領保管單、估價單各1 份
    之書證），揆諸上開規定，應認被告甲○○已同意上開各該
    證據方法得作為證據，而本院審酌上開各該證據均非非法取
    得之證據，並無證據力明顯過低之情形，復經本院於審判期
    日就上開證據依法進行調查、辯論，依法自有證據能力，合
    先敘明。
二、證人乙○、陳翰霆於偵查中檢察官訊問時之言詞陳述，雖屬
    被告以外之人於審判外之言詞陳述，惟檢察官於偵訊前已踐
    行具結程序，此觀偵訊筆錄所載及所附證人結文甚明，合於
    法定要件，而上開證人係成年人，有完足之觀察、記憶及陳
    述能力，檢察官亦無任何違法取供情事，其所為之證述顯係
    出於自由意志，可信性極高，復查無「顯有不可信之情況」
    ，依刑事訴訟法第159條之一第2項規定，為傳聞證據之例外
    ，有證據能力。
三、辯護人於原審辯護稱：證人乙○受傷之照片（見94年度偵字
    第 20824號偵查卷第30頁），因未經過勘驗，亦非診斷證明
    書，未經合法程序，無證據能力云云；經查: 證人即告訴人
    乙○結證稱：伊在制伏被告的時候右手刮傷，右手掌有流血
    ，並有拍照等語（見 95年7月11日原審審理筆錄第11頁），
    核與證人即拍照之警員萬鎮儀結證稱：偵查卷第30頁所附照
    片是伊在派出所拍攝，告訴人乙○受傷的位置在右手大姆指
    下方，伊根據告訴人乙○身上傷勢而拍攝等語相符（見95年
    7月11日原審審理筆錄第5頁），是上開證人乙○受傷之照片
    ，揆之上開證詞，應堪信確為告訴人乙○當時受傷情形之照
    片無訛，即與被告之犯罪事實有關連性；又照片非供述證據
    ，無傳聞證據排除法則之適用，自有證據能力。
乙、認定被告犯罪之依據：
一、訊據被告固坦承於上開時、地攜帶螺絲起子撬破告訴人之自
    小客車之右前車窗玻璃，再從破裂之車窗爬入該自小客車內
    ，竊取告訴人乙○所有之行動電話（廠牌MOTOROLA、型號A6
    68）1 支、車上型充電器1 個、現金3 百元之事實，惟矢口
    否認有何脫免逮捕施強暴之情形，於原審辯稱：伊已經被告
    訴人乙○及證人陳翰霆打得血流如注，無力抵抗，且螺絲起
    子是警員事後從伊的左前褲袋起獲，起子一直在伊身上，沒
    有拿螺絲起子攻擊告訴人，亦未與告訴人乙○及證人陳翰霆
    發生扭打云云。於本院辯稱：我只有犯竊盜，沒有強盜。告
    訴人即證人乙○於警詢、偵查中及原審之證述，所言不實。
    證人陳翰霆於偵查中證言他所說的過程不實在，我只是竊盜
    ，請詳細看筆錄。證人即拍照之警員萬鎮儀到現場時我沒有
    扭打，我受傷，根本沒有能力反抗。扣案之一字起子 1支，
    是我帶的，也是我的。被害人的手是打我的時候受傷的，是
    隔天作筆錄的，車子是我弄壞的不錯。我是被他打的，沒有
    還手，起子都在我身上，叫他原諒我，我一到警局就暈了。
    在偵查、原審及本院中所言實在。我是犯竊盜，請勘驗起子
    有無血跡反應，我沒有能力反抗。我因為吸毒，看到車子想
    偷裡面東西，起子是為了破壞車窗，有弄破車窗，偷了行動
    電話，被害人喊，我就跑，我跌倒，他就打我，起子我沒有
    拿出來，在褲子裡面，我拿東西拿到身上，他看到時我就跑
    ，我是踢到掃把，他有抓到我，我沒有跑掉，叫他原諒我，
    他一直打我、踢我，我一直流血，我都在地下被他打，沒有
    抵抗。我是犯竊盜，不是強盜，請給我改過自新機會，我是
    因為吸毒才偷東西，他打我，希望原諒我。我知道錯，請求
    查清楚。(本院95年11月15日筆錄)
二、本院查：
(一)、上開被告攜帶兇器竊盜，毀損告訴人乙○之自小客車右前車
    窗破璃及車內 DVD音響外殼，且為脫免逮捕當場與乙○扭打
    施以強暴，業據證人即告訴人乙○於警詢供述：我們發現他
    時，他就從車上衝出來反抗，手上並拿一字起子攻擊我跟陳
    翰霆，之後我跟陳翰霆就開始追他並跟竊嫌發生扭打，在扭
    打拉扯時他的頭部不小心撞到牆壁，所以才會受傷流血。（
    見臺灣板橋地方法院檢察署94年度偵字第20284號偵查卷宗
    第11、12頁之94.11.30警詢筆錄）；偵查具結證述: 當時約
    下午 2時許我和我姊夫，陳翰霆及我姊姊正要到我停車處，
    發現竊賊甲○○一半的身體在我車內正在行竊，他是從已敲
    破的副駕駛座車窗鑽進去的，後來我們大喊「賊仔」（台語
    ），因為陳翰霆在前面，甲○○有作勢要拿手上的起子攻擊
    陳翰霆，後來他發現我也在後方，就逃走了，我和陳翰霆就
    一直追，追的途中他還拿路邊撿的掃把丟我們，但沒有丟到
    ，後來陳翰霆追到甲○○，就和甲○○扭打在一起，我也有
    加入扭打，我的手是在扭打中受傷的，我不確定是不是被起
    子刺傷的，我沒有去驗傷（同上卷94年12月19日偵訊筆錄第
    61、62頁）；原審審理時結證稱：伊看到被告趴在伊車子的
    窗戶，被告已經打破伊車窗，伊只有看到被告的腳，身體在
    車內，伊就和陳翰霆走過去，伊本來以為在抄停車單，後來
    伊走近發覺不對，就大喊你在幹嘛，被告就出來，被告手上
    拿一字起子，伊與陳翰霆和被告有點距離，距離很近，被告
    就朝伊及陳翰霆揮2下就跑，伊與陳翰霆就去追，被告邊跑
    先拿掃把丟伊與陳翰霆，後來伊與陳翰霆就抓到被告，並制
    伏被告。當時被告是爬起來就馬上拿起子揮，就跑了，沒有
    傷到伊與陳翰霆，伊右手的刮傷是在制伏被告的時候造成的
    。手機好像是伊制伏被告後，要打電話報警，發現沒有手機
    ，被告才還伊，警察搜他的身上，才搜到充電器與現金三百
    元。伊自己也不知道傷是從哪裡來，伊的傷就是追捕被告過
    程中而受傷等語明確（見原審卷宗 95年7月11日審判筆錄第
    10至13頁）。
(二)、核與證人陳翰霆於94.11.30警詢供述: 我們發現他時，他就
    從車上衝出來反抗手上並拿一字起子攻擊我跟乙○，當時竊
    嫌持一字起子，之後我跟乙○就開始追他並跟竊嫌發生扭打
    ，在扭打拉扯時他的頭不小心去撞到牆壁才會受傷流血。警
    方從甲○○身上起獲的做案工具一字起子，就是當時攻擊乙
    ○的武器（同上偵查卷第15頁）；偵查中具結證述:94.12.
    19我發現歹徒整個人身體鑽進乙○的車內，一開始我還以為
    是抄表員，後來走很近的時候，發現他是整個人身體在車內
    偷東西，於是我就大吼他一聲，他鑽出來手上拿著一支起子
    作勢要刺我，但未刺中他就跑了，我和乙○在後面追並叫他
    停下來不要跑，但他仍繼續跑，追到一半時，他有把路邊的
    拖把拿起來揮要阻擋我們，之後又把拖把丟掉，後來我追到
    他並把他撲倒，之後我們兩人扭打打在一起，我不確定乙○
    有無和他發生扭打，但乙○後來有受傷，我本身是右手撞到
    牆壁導致紅腫，但我沒有去驗傷，之後我就報警處理（同上
    偵查卷第61、62頁）；於95年7月11日原審審理中供述： 那
    個地方剛好是轉角，乙○說好像有人趴在車上，我說可能是
    抄表，我們慢慢走，走到車子旁邊，我發現有個人鑽到車子
    裡面，露出下半身，我有叫小偷，被告就抽身出來，拿一支
    長的螺絲起子揮了二下就跑，我們就沿路追喊抓賊，沒有人
    理我們，到壹個轉角房子，被告就拿起掃把或是拖把攻擊我
    們，後來他又繼續跑，我們兩人就共同制伏他。抓到被告的
    時候被告有反抗。現場有一整排的機車停在牆邊，我們再追
    被告的時候，因為被告可能是在跑而勾到機車，機車倒了三
    、四台，可能就撞到牆壁。追被告的時候沒有注意他的螺絲
    起子是否還拿到手上，警察到的時候，制伏被告時大家追的
    腳都軟了。被告拿掃把丟時我們沒有撿起掃把。被告在揮起
    子距離大約一公尺多至二公尺。在追捕時我自己手有受傷，
    腳也扭到。被告拿起子揮舞與拿掃把丟我們的時候，沒有揮
    到我們。手是在過程中受傷，但是我不確定在扭打或是我自
    己造成的。制伏被告之後有移動。我們往車子的方向移動，
    把被告一起帶過去，因為案發地點與我們制伏的地方有一段
    距離，因為有人報警，我們就把他帶回案發地點，警察很快
    就抵達地點，應該幾乎我們把被告帶回現場同時間。追被告
    應該有一百五十公尺左右才制伏。抓被告帶回案發現場時，
    這段時間沒有辦法判定被告有無反抗，但是他有一直要求我
    們放他（原審卷第87至90頁）等情相符。
(三)、並有臺北縣政府警察局永和分局搜索扣押筆錄、臺北縣政府
    警察局永和分局扣押物品目錄表、乙○出具之臺北縣政府警
    察局永和分局贓物認領保管單、現場及贓物照片10幀及估價
    單 1紙分別在卷可稽（附於同上偵查卷宗第17至24、29至36
    頁），且有螺絲起子1把扣案足資佐證。
(四)、參諸證人即警員萬鎮儀於原審審理時結證稱：94.11.30所發
    生係伊訊問，及到現場查獲的。被害人自己說被告發現被害
    人時，拿一字起子攻擊被害人是他們說的。被告之螺絲起子
    在現場發現，詳細地點忘記了，乙○受傷的照片是我拍攝的
    ，他受傷的部分在右手大姆指下方。他們說發現被告的時候
    ，被告衝出來，當時一字起子拿在手上攻擊他們，而被攻擊
    到。照片在派出所拍攝。我是根據他身上傷勢所拍攝。在製
    作被害人及證人的筆錄時沒有錄音。螺絲起子是否從被告的
    口袋查獲？因為時間太久，我印象沒有很深，所以我不能確
    定如何。筆錄所記載：「警方從嫌疑人身上起獲之作案工具
    一字起子一支，是否就是當時攻擊你的武器」這是我所記載
    。在現場看到的時候，被告頭部有流血，在現場因為被告還
    與被害人扭打，所以我們到現場的時候，就制止犯罪行為人
    。我們是先回到派出所，被告的血還繼續流，所以我們同仁
    就送被告去醫院就醫，我筆錄沒有記載。現場我沒有注意乙
    ○、陳翰霆身上有無傷勢。乙○與陳翰霆筆錄分開做，不是
    同時間問。製作陳翰霆筆錄有參考乙○的筆錄，不然如何瞭
    解被害人供述的情形。乙○與陳翰霆的筆錄沒有錄音，是因
    為我們所受訓練是針對被告部分錄音，其餘的部分沒有錄音
    。螺絲起子有無血跡？我忘記了。抵達案發現場被告與被害
    人是還在扭打。我不確定是哪一個被害人與被告拉扯，另外
    壹個被害人招手叫我們過來。他們在扭打時身上沒有拿任何
    工具。現場沒有看到掃把，但是我有用照相機拍攝現場。他
    們扭打的地方是在自小客車右手邊，大概從我證人席到法庭
    大門的距離。照片白色的圓管應該是被害人車上物品（原審
    卷 95年7月11日筆錄），益徵被告確有為脫免逮捕而施強暴
    自保之情形。足見被告於竊盜犯行為證人乙○及陳翰霆發覺
    後，確有與證人乙○發生扭打，施強暴行為，洵堪認定。被
    告辯稱其沒有攻擊證人乙○，應係卸責之詞，殊不可採。
(五)、被告自願受搜索，此有被告署押之自願受搜索同意書附偵查
    卷第25頁可稽。警方所搜得之證物自得為證據。
(六)、乙○手部受傷，警員萬鎮儀所拍攝之照片（偵查卷第30頁）
    由乙○於偵查中及原審所述，未能確定如何受傷，故本院不
    採為被告以起子刺傷乙○脫免逮捕之證據。
(七)、被告受傷經財團法人天主教耕莘醫院永和分院醫師診斷：頭
    部外傷合併腦震盪、頭皮撕裂傷、胸部挫傷、疑似腹部鈍傷
    、左手背部撕裂傷。說明：病患自訴被人打傷，是否受（外
    物）重擊，無法置評。此有上開分院95年3月6日耕永字第03
    26號函可稽。被告所辯其傷勢係為被害人所傷，惟為被害人
    否認，被害人乙○及證人陳翰霆均證述：被告係因與被害人
    扭打勾到機車及可能撞到牆壁而受傷，堪以採信，被告所辯
    即不足採。
(八)、被告請求鑑定起子之血跡反應，本院認定之事實不包括被告
    以起子刺傷被害人，故無鑑定之必要，併此敘明。
(九)、按竊盜或搶奪，因防護贓物、脫免逮捕或湮滅罪證，而當場
    施以強暴、脅迫者，即以強盜論，不以所施強暴、脅迫手段
    ，須至使他人不能抗拒程度為成立準強盜罪之要件，此與刑
    法第328條第1項之普通強盜罪構成要件不同；刑法以施強制
    之目的，既在防護贓物、脫免逮捕或湮滅罪證，且在時間、
    空間皆與其所犯之竊盜罪或搶奪罪有密切之關連，雖強暴、
    脅迫行之在後，然性質上與強盜之情節相當，允宜準用強盜
    之列，從嚴論科，此本條之所由設也。而強盜罪中之強暴、
    脅迫行為，係發自使被害人轉移其財物持有狀態之奪取財物
    目的，與準強盜之強暴、脅迫行為，乃出於行為人自保之目
    的，兩者強暴、脅迫行為之本質既有所不同，自難謂準強盜
    罪之強暴、脅迫行為，應與強盜罪之強暴、脅迫行為，為相
    同之評價。故刑法第 329條準強盜罪之構成，只須行為人主
    觀上本乎防護贓物、脫免逮捕或湮滅罪證之目的而當場施以
    強暴、脅迫行為，即足當之，至於具體之客觀外在情形如何
    ，是否生傷害結果或至使不能抗拒，則非所問（最高法院94
    年度臺上字第2816號判決意旨參照）。本件被告之竊盜行為
    既為證人乙○及陳翰霆所發覺，並上前追捕，被告卻仍與證
    人乙○發生扭打，屬刑法準強盜罪之「強暴」行為，應堪認
    定。
(十)、綜上各情交互以觀，本件事證已臻明確，被告攜帶兇器竊盜
    且為脫免逮捕當場對證人乙○施以強暴及毀損告訴人乙○之
    自小客車右前車窗破璃及車內 DVD音響外殼等犯行，均堪認
    定，應各予依法論科。
三、原審以按刑法第 321條第1項第3款之攜帶兇器竊盜罪，係以
    行為人攜帶兇器竊盜為其加重條件，此所謂兇器，其種類並
    無限制，凡客觀上足對人之生命、身體、安全構成威脅，具
    有危險性之兇器均屬之，且祇須行竊時攜帶此種具有危險性
    之兇器為已足，並不以攜帶之初有行兇之意圖為必要（最高
    法院79年度臺上字第5253號判例意旨參照）。查扣案之螺絲
    起子1把（有照片1幀附於同上偵查卷宗第35頁），為金屬製
    品，甚為堅硬，客觀上具有危險性，足以對人之身體、生命
    、安全構成威脅，應屬兇器無訛。次按，刑法第 329條之以
    強盜論，即以強盜罪相當條文處罰之意，並非專以第 328條
    第1項之強盜論，故第330條所謂犯強盜罪，不僅指自始犯強
    盜罪者而言，即依刑法第329條之強盜論者亦包括之（ 42年
    度臺上字第 523號判例參照）。核被告甲○○所為，係犯刑
    法第329條之準強盜罪，而有同法第321條第1項第3款所定攜
    帶兇器之情形，應依同法第330條第1項加重強盜罪論處。另
    查，被告於上開時、地攜帶螺絲起子撬破告訴人之自小客車
    之右前車窗玻璃，及毀損告訴人車內之 DVD音響外殼，核其
    所為另犯刑法第354條之毀損罪。被告所犯上開刑法第330條
    第1項加重強盜罪及同法第354條毀損罪 2罪間，有方法結果
    之牽連關係，應從一重之攜帶兇器強盜罪（加重強盜罪）處
    斷。又刑法第55條後段關於牽連犯之規定，已於94年2月2日
    修正公布，並同自95年7月1日施行，修正後刑法第55條規定
    ，業已廢除牽連犯之規定，故犯一罪而其方法或結果之行為
    犯他罪名者，依修正前刑法第55條後段規定，認屬牽連犯，
    應從一重處斷；但依修正後刑法第55條規定，則已無牽連犯
    可資適用，即應將各該犯行以數罪併合處罰，是以適用修正
    前關於牽連犯之規定，自係較為有利。被告前有如事實欄所
    示之論罪科刑執行情形，有臺灣高等法院被告前案紀錄表 1
    件在卷可按，其於有期徒刑之執行完畢後， 5年內再故意犯
    本件有期徒刑以上之罪，不論依修正前之刑法第47條，或修
    正後之刑法第 47條第1項之規定，均構成累犯，應逕依刑法
    第2條第1項前段之規定，適用修正前刑法第47條，論以累犯
    ，並加重其刑。被告行為後，刑法第 33條第5款修正為主刑
    之種類：罰金新台幣一千元以上，以百元計算之、並於95年
    7 月1日施行。比較被告行為時刑法第33條第5款主刑之種類
    ：罰金銀元一元以上，就罰金之最低度以適用舊法對於被告
    有利。有關刑法第354條所定500元以下罰金刑之貨幣單位及
    提高倍數部分：依刑法施行法第1條之1：「中華民國 94年1
    月 7日刑法修正施行後，刑法分則編所定罰金之貨幣單位為
    新臺幣」「94年1月7日刑法修正時，刑法分則編未修正之條
    文定有罰金者，自94年1月7日刑法修正施行後，就其所定數
    額提高為 30倍。但72年6月26日至94年1月7日新增或修正之
    條文，就其所定數額提高為 3倍」，由原先以銀元計算，並
    依罰金罰鍰提高標準條例第1條前段提高 10倍之規定，修正
    為依新臺幣計算並提高為30倍，是依行為時之規定對於被告
    並無不利，併予敘明。爰審酌被告年輕力強，竟不思上進，
    妄行竊盜，並為防護贓物、脫免逮捕，而施強暴，且未與被
    害人和解，猶飾詞圖卸，再衡其智識程度、素行（有臺灣高
    等法院被告前案紀錄表 1件附卷可參）、犯罪動機、目的、
    手段等一切情狀，並說明扣案之螺絲起子 1把，為被告持以
    犯本件竊盜罪所用之物，而被告於警詢中與偵查時皆坦承為
    其所有（見原審95年7月11日審理筆錄第 18頁），為被告所
    有之物，爰依修正前刑法第38條第1項第2款規定（按：刑法
    第38條關於沒收之修正規定，亦於95年7月1日施行，惟因沒
    收係屬從刑，應隨同主刑適用同一準據法，而前揭比較新舊
    法結果，既適用刑法修正前相關規定，有關沒收之規定，自
    應適用修正前刑法第38條規定），併予宣告沒收之。適用刑
    法第329條、第330條第1項、第354條、修正前刑法第55條、
    第47條、第38條第1項第2款，罰金罰鍰提高標準條例第 1條
    前段，判決甲○○攜帶兇器竊盜，因脫免逮捕，而當場施以
    強暴，累犯，處有期徒刑柒年捌月。扣案之螺絲起子壹把沒
    收。其認事用法，核無違誤。上訴意旨仍稱僅有竊盜，無強
    盜；惟被告既承認竊盜，且經查被告有與被害人扭打，顯已
    有為防護贓物，脫免逮捕而施強暴，其有準強盜行為堪以認
    定。被告仍執陳詞，任意指摘原判決不當，為無理由，應予
    駁回。
據上論斷，應依刑事訴訟法第368條，判決如主文。
本案經檢察官呂光華到庭執行職務。
中    華    民    國    95    年  11      月    29    日
                  刑事第十七庭審判長法  官  陳貽男
                                    法  官  高明哲
                                    法  官  鄭水銓
以上正本證明與原本無異。
如不服本判決，應於收受送達後十日內向本院提出上訴書狀，其
未敘述上訴之理由者並得於提起上訴後十日內向本院補提理由書
（均須按他造當事人之人數附繕本）。
                                    書記官  初玲玲
中    華    民    國    95    年    11    月    29    日
附錄：本案論罪科刑法條全文
附錄本案論罪科刑法條全文：
刑法第321 條第1 項第3 款
犯竊盜罪而有左列情形之一者，處六月以上、五年以下有期徒刑
：
三  攜帶兇器而犯之者。
刑法第329 條
竊盜或搶奪，因防護贓物、脫免逮捕或湮滅罪證，而當場施以強
暴脅迫者，以強盜論。
刑法第330 條第1 項
犯強盜罪而有第三百二十一條第一項各款情形之一者，處七年以
上有期徒刑。
刑法第354條
毀棄、損壞前二條以外之他人之物或致令不堪用，足以生損害於
公眾或他人者，處2 年以下有期徒刑、拘役或5 百元以下罰金。


司法院資訊處製作；財團法人民間司法改革基金會備份。
